臺灣高雄地方法院刑事判決                          九十一年度易字第九六五號
    公  訴  人  臺灣高雄地方法院檢察署檢察官
    被      告  乙○○
右列被告因竊盜案件，經檢察官提起公訴（九十一年度偵字第一五七七號），本院判
決如左：
    主  文
乙○○意圖為自已不法之所有，而侵占離本人所持有之物，處罰金肆仟元，如易服勞
役，以佰元折算壹日。
    事  實
一、乙○○因其所使用雙駒企業有限公司所有之車牌號碼ＶＢ─三六九０號自用小客
    車車牌因未驗車而被監理機關註銷，於九十年十月二十日二十時許，在高雄縣鳳
    山市鳳西國中後門空地，見甲○○所有之ＵＺ─九三七五號車牌二面遭人棄置於
    地上，竟意圖為自己不法之所有，將該二面車牌拾取後，於同年月二十三日九時
    許將上開車牌二面懸掛於上開自用小客車上使用。嗣於九十年十一月二十一日十
    一時十五分許，駕駛該車行經台南縣西港鄉國道八號高速公路二公里東向處，因
    超速違規為警攔檢查後，並扣得上開車牌二面。
二、案經內政部警政署國道公路警察局第五警察隊移送台灣台南地方法院檢察署呈請
    台灣高等法院檢察署檢察長令轉台灣高雄地方法院檢察署檢察官偵查起訴。
    理  由
一、上開犯罪事實業據被告乙○○於警訊及偵查、審理中坦承不諱，核與證人甲○○
    於警訊所述之情節相符，且有上開ＵＺ─九三七五號車牌二面扣案可憑，
    罪證明確，被告犯行堪以認定。
二、核被告所為，係犯刑法第三百三十七條之侵占離本人持有物罪。公訴意旨雖認被
    告所為係涉刑法第三百二十條第一項之竊盜罪，惟查本件被告於警訊及偵查、審
    理中均一致辯稱上開車牌係拾獲，且證人甲○○並未指訴失竊之上開車牌係被告
    所竊取，本件自難以被告持有上開車牌，即認係其所竊取得來，公訴意旨認被告
    係犯刑法三百二十條第一項之竊盜罪容有誤會，惟因本件公訴意旨擇為訴訟客體
    而請求本院確定被告所為具有侵害性之社會事實，與本院所認定之社會事實在客
    觀上屬同一事實，由刑事訴訟之目的以觀，此二部分事實之侵害性行為客觀內容
    相同，參之最高法院八十三年度台上字第四六二八號判決所指「刑事訴訟法第三
    百條所謂變更起訴法條，係指在不擴張及減縮原訴範圍之原則下，法院得就有罪
  判決，於不妨害公訴之基本社會事實同一（即公訴事實之同一性）之範圍內，得
    自由認定事實，變更檢察官所引應適用之法條而言」之意旨，本件起訴法條自應
    予變更，併此敘明。審酌被告因一時貪念而侵占上開車牌使用，上開車牌之價值
    尚非鉅大，惟其行為對於交通行政之管理危害不小，曾於八十七年三月間因傷害
    案件，經法院判處有期徒刑三月，如易科罰金以三百元折算一日確定，並於八十
    七年十月三十日執行完畢，有其台灣高雄地方法院檢察署刑案資料查註紀錄表、
    台灣高等法院被告全國前案紀錄表及台灣高雄地方法院被告院內索引卡紀錄表各
    一份在卷可查，及其犯罪後之態度等一切情狀，量處如主文所示之刑，並諭知易
    服勞役之折算標準。
據上論斷，應依刑事訴訟法第二百九十九條第一項前段、第三百條，刑法第三百三十
七條、第四十二條第二項，罰金罰鍰提高標準條例第一條前段、第二條，判決如主文
。
中    華    民    國      九十一    年      五      月      二十一      日
                                  臺灣高雄地方法院刑事庭
                                      法  官  林  俊  寬
右正本證明與原本無異。
如不服本判決，應於判決送達後十日內，向本院提出上訴狀。
                                      書記官  林  仕  興
中    華    民    國      九十一    年      五      月      二十一      日
附錄本判決所論罪法條：
刑法第三百三十七條
  意圖為自己或第三人不法之所有，而侵占遺失物、漂流物或其他離本人所
  持有之物者，處五百元以下罰金。
